臺灣高雄地方法院刑事判決　　　　　　110年度審易字第310號
公　訴　人　臺灣高雄地方檢察署檢察官
被　　　告　甘一娟


指定辯護人　本院公設辯護人黃文德
上列被告因竊盜案件，經檢察官提起公訴（109年度偵字第00000
號），本院判決如下：
    主  文
甘一娟犯竊盜罪，處拘役伍拾日，如易科罰金，以新臺幣壹仟元
折算壹日。
未扣案之腳踏車壹台沒收，於全部或一部不能沒收或不宜執行沒
收時，追徵其價額。
    事  實
一、甘一娟意圖為自己不法之所有，基於竊盜之犯意，於民國10
    9年11月4日22時34分許，在高雄市○○區○○街0號「普慶
    精舍」旁人行道上，徒手竊取少年陳Ｏ妮（年籍、姓名詳卷
    ）所有之腳踏車1台，得手後逃逸。嗣因陳Ｏ妮發覺前揭腳
    踏車遭竊，遂報警處理，經警調閱監視器畫面，循線查獲上
    情。
二、案經陳Ｏ妮訴由高雄市政府警察局鳳山分局移送臺灣高雄地
    方檢察署檢察官偵查起訴。
    理  由
壹、程序部分：
    按被告以外之人於審判外之陳述，雖不符刑事訴訟法第159
    條之1至第159條之4之規定，而經當事人於審判程序同意作
    為證據，法院審酌該言詞陳述或書面陳述作成時之情況，認
    為適當者，亦得為證據，刑事訴訟法第159條之5第1項定有
    明文。查：檢察官、辯護人、被告對於本判決所引用其他審
    判外之言詞或書面陳述，均同意有證據能力（見審易字卷第
    135頁、第139頁），本院審酌該具有傳聞證據性質之證據，
    其取得過程並無瑕疵，與待證事實具有關聯性，證明力非明
    顯過低，以之作為證據係屬適當，認俱得為證據。
貳、認定犯罪事實所憑之證據及理由：
    訊據被告甘一娟否認有何竊盜犯行，辯稱：我做什麼事情，
    我都不知道，忘記了等語（見偵卷第17頁、審易字卷第149
    頁）。經查：
一、陳Ｏ妮所有之腳踏車於前揭時、地遭竊等情，業據證人陳Ｏ
    妮於警詢時證述明確，且有監視錄影翻拍照片7張存卷可稽
    （見警卷第17頁至第23頁），應堪認定。
二、由監視錄影翻拍照片7張（見警卷第17頁至第23頁）、警方
    蒐證照片4張（見警卷第25頁至第27頁）相互比對，可知竊
    取陳Ｏ妮腳踏車之人，身穿黃色上衣，且曾先行騎乘自己之
    腳踏車至該處，再折返牽走陳Ｏ妮之腳踏車等情；而警方蒐
    證照片中，被告所有之腳踏車後方，有一藍色布蓋，此特徵
    與上開行竊陳Ｏ妮腳踏車者一致（警卷第21頁下方照片與第
    27頁下方照片），參以被告於警詢時觀看監視器畫面後，確
    認監視器畫面女子為其本人無誤（見警卷第5頁），足認被
    告確實有於前揭時、地，牽取陳Ｏ妮腳踏車之事實。
三、再者，由監視錄影翻拍照片可知，被告是先在人行道上，將
    陳Ｏ妮之腳踏車，搬出道路，再騎乘自己之腳踏車至前方停
    放，復折返牽走陳Ｏ妮之腳踏車之過程，益證被告有為自己
    不法所有之意圖，基於竊盜之犯意行竊無訛。
四、至被告辯稱其都忘記云云。惟查：本院委託國軍高雄總醫院
    對被告為精神鑑定，認為被告於鑑定過程中配合度不佳，態
    度防備，全量表智商雖為智能輕度障礙水準，但有顯著低估
    之可能，不足為憑；被告雖罹患憂鬱症，有焦慮、憂鬱、情
    緒起伏大、易怒及負面想法等症狀；然而被告於犯罪前後，
    其意識清楚，定向感尚可，具現實感，無精神病症狀；推估
    被告於犯罪時，其辨識行為違法或依其辨識而行為之能力未
    顯著降低等情，有國軍高雄總醫院精神鑑定報告書1份存卷
    可核（見審易卷第111頁至第115頁），堪認被告於犯案時，
    無精神障礙或其他心智缺陷致辨識其行為違法能力顯著降低
    之情形。
五、綜上，被告所辯尚難採信，故本案事證明確，被告竊盜犯行
    堪予認定，應依法論科。
參、論罪科刑部分：
一、核被告甘一娟所為，係犯刑法第320條第1項之竊盜罪。
二、本院審酌被告任意竊取他人之腳踏車，動機及行為均可議，
    且曾有竊盜之素行，有臺灣高等法院被告前案紀錄表1份存
    卷可考；迄今仍未與陳Ｏ妮達成和解，或賠償陳Ｏ妮損失。
    惟考量被告罹患有憂鬱症，健康情形不佳；竊得腳踏車之價
    值；兼衡以被告之智識程度及經濟狀況等一切情狀，量處如
    主文所示之刑，並諭知易科罰金之折算標準。
肆、被告竊取所得之腳踏車1台，並未扣案，亦未發還與陳Ｏ妮
    ，屬實被告所有之犯罪所得，應依刑法第38條之1第1項前段
    、第3項規定宣告沒收，並諭知於全部或一部不能沒收或不
    宜執行沒收時，追徵其價額。
伍、本案尚無證據證明被告於行竊時，知悉陳Ｏ妮為少年，自無
    兒童及少年福利與權益保障法第112條第1項前段之適用。
據上論斷，應依刑事訴訟法第299條第1項前段，刑法第320條第1
項、第41條第1項、第38條之1第1項、第3項，判決如主文。
本案經檢察官丁亦慧提起公訴，檢察官范文欽到庭執行職務。
中    華    民    國   110    年    11    月    30    日
                  刑事第五庭  法  官  陳川傑
以上正本證明與原本無異。
如不服本判決應於收受本判後20日內向本院提出上訴書狀，並應
敘述具體理由。其未敘述上訴理由者，應於上訴期間屆滿後20日
內向本院補提理由書狀（均須按他造當事人之人數附繕本）「切
勿逕送上級法院」。
因疫情而遲誤不變期間，得向法院聲請回復原狀。
中    華    民    國   110    年    11    月    30    日
                              書記官  王翌翔
附錄：本案論罪科刑之法條全文
中華民國刑法第320條
意圖為自己或第三人不法之所有，而竊取他人之動產者，為竊盜
罪，處 5 年以下有期徒刑、拘役或 50 萬元以下罰金。
意圖為自己或第三人不法之利益，而竊佔他人之不動產者，依前
項之規定處斷。
前二項之未遂犯罰之。